【裁判字號】    94,交聲,2109
【裁判日期】    950106
【裁判案由】    交管條例聲異
【裁判全文】
臺灣板橋地方法院交通事件裁定        94年度交聲字第2109號
原處分機關  交通部公路總局臺北區監理所
異  議  人
即受處分人  甲○○
上列異議人即受處分人因違反道路交通管理處罰條例案件，對於
交通部公路總局臺北區監理所於民國94年11月28日以北監自裁字
裁40－C00000000 號違反道路交通管理事件裁決書所為之處分（
原舉發案號：臺北縣政府警察局94年10月30日北縣警交字第C000
00000 號），聲明異議，本院裁定如下：
    主  文
異議駁回。
    理  由
一、原處分機關處分意旨略以：異議人即受處分人甲○○於民國
    九十四年十月三十日下午二時三十五分許，將車號５８６１
    －ＫＡ號自用小客車停放在臺北縣泰山鄉○○路九巷之禁止
    臨時停車處所違規，經臺北縣政府警察局警員以北縣警交字
    第Ｃ00000000號違反道路交通管理事件通知單逕行
    舉發，原處分機關遂依道路交通管理處罰條例第五十六條第
    一項第一款規定，裁處罰鍰新臺幣（下同）九百元。
二、本件異議人甲○○則以：其停車地點為私有地，且係在紅線
    內側停車，並未違規；其向原處分機關申訴時，竟由原舉發
    單位回覆，有球員兼裁判之情形，實有不妥，為此聲明異議
    云云。
三、按標繪紅實線於路側，用以禁止臨時停車，道路交通標誌標
    線號誌設置規則第一百四十九條第一項第一款第五目定有明
    文；又汽車駕駛人停車時，在禁止臨時停車處所停車者，處
    新臺幣六百元以上一千二百元以下罰鍰，道路交通管理處罰
    條例第五十六條第一項第一款亦有明文。
四、經查，異議人於九十四年十月三十日下午二時三十五分許，
    將車號５８６１－ＫＡ號自用小客車停放在臺北縣泰山鄉○
    ○路九巷巷道內畫有紅實線路段之事實，為異議人所自承不
    諱，並有臺北縣政府警察局新莊分局以九十四年十二月二十
    七日北縣警新交字第０９４００４６９０３號函檢送之採證
    照片二張附卷可憑，堪予認定。異議人雖辯稱：伊係停車在
    紅線內側云云，然按禁止臨時停車紅實線之設置，係為考量
    路段實際條件及行車安全確不適停車所繪設，目的即在禁止
    所有車輛於繪設該類標線路段上之任何停車行為，故其禁止
    停車之效力係擴及標線之左右兩側，禁停路段並無左右內外
    之分；況依卷附之採證照片所示，上開車輛係緊鄰紅線停放
    ，單邊輪胎復壓在道路之水溝蓋上，已對該路段之行車往來
    造成影響，故異議人在上開處所停車，自屬在禁止臨時停車
    處所停車之違規行為無訛；異議人前揭所辯，尚不足採。又
    按道路交通管理之稽查，違規紀錄，由交通勤務警察，或依
    法令執行交通稽查任務人員執行之；違反道路交通管理處罰
    條例第十二條至第六十八條者，由公路主管機關處罰；行為
    人接獲違反道路交通管理事件通知單後，不服舉發事實者，
    應於十五日內，向處罰機關陳述意見，道路交通管理處罰條
    例第七條、第八條第一項、第九條第一項分別定有明文。本
    件舉發單位為臺北縣政府警察局新莊分局，而處分機關為交
    通部公路總局臺北區監理所，異議人於提出申訴後，交通部
    公路總局臺北區監理所函請舉發單位提供相關資料，以做為
    答覆異議人之依據，並無球員兼裁判之情形，異議人前揭指
    摘，亦容有誤會。
五、綜上所述，異議人在禁止臨時停車處所停車之違規事實事證
    明確，堪予認定。從而原處分機關援引首揭規定，裁以罰鍰
    九百元，於法並無違誤，應予維持。本件異議人之異議為無
    理由，應予駁回。
據上論斷，應依道路交通管理處罰條例第八十七條第二項，道路
交通案件處理辦法第十九條，裁定如主文。
中    華    民    國    95    年    1     月    6     日
                  交通法庭    法  官  劉元斐
上列正本證明與原本無異。
如不服本裁定，應於裁定送達後五日內向本院提出抗告狀。
                              書記官  郭玉芬
中    華    民    國    95    年    1     月    6     日


司法院資訊處製作；財團法人民間司法改革基金會備份。
